【裁判字號】    95,訴,1114
【裁判日期】    950630
【裁判案由】    搶奪等
【裁判全文】
臺灣桃園地方法院刑事判決              95年度訴字第1114號
    公  訴  人  台灣桃園地方法院檢察署檢察官
    被      告  庚○○
                        （另案於台灣桃園監獄執行中）
                甲○○
                        （另案於台灣桃園監獄執行中）
上列被告因搶奪等案件，經檢察官提起公訴（95年度偵字第1037
號），被告於準備程序進行中為有罪之陳述，經本院合議庭裁定
由受命法官獨任進行簡式審判程序，本院判決如下：
    主  文
庚○○共同連續意圖為自己不法之所有，而搶奪他人之動產，處
有期徒刑壹年拾月。又收受贓物，處有期徒刑肆月。應執行有期
徒刑貳年。
甲○○共同連續意圖為自己不法之所有，而搶奪他人之動產，累
犯，處有期徒刑壹年陸月。
    事  實
一、甲○○前於民國87年間因竊盜案件，經本院判處有期徒刑7
    月確定，於90年1 月27日縮刑期滿執行完畢。
二、庚○○基於意圖為自己不法所有之概括犯意，與莊育景共同
    於如附表一編號1 所示之時間、地點，以如附表一編號1 所
    示之方法搶奪丁○○所有如附表二編號1 所示財物。
三、庚○○承前犯意，與甲○○共同基於意圖為己不法所有之概
    括犯意聯絡，於如附表一編號2 、3 所示時間、地點，以如
    附表一編號2 、3所示方法，搶奪邱彩霞、己○○持有如附
    表二編號2 、3 所示財物。
四、庚○○於94年12月28日中午1 時許，明知車牌號碼QH6-528
    號機車係甲○○於同日中午在桃園縣中壢市○○街竊取之贓
    物，仍收受供己使用。嗣庚○○仍承前意圖為自己不法所有
    之概括犯意，獨自1 人駕騎上開機車於如附表一編號4 所示
    時間、地點，以如附表一編號4 所示方法，搶奪乙○○持有
    如附表二編號4 所示財物，經乙○○與路人合力逮捕並報警
    查獲。
五、案經桃園縣政府警察局中壢分局報請臺灣桃園地方法院檢察
    署檢察官偵查起訴。本院合議庭依庚○○、甲○○於準備程
    序進行中為有罪之陳述，裁定由受命法官獨任進行簡式審判
    程序審理。
    理  由
一、證據能力部分：
  (一)被告庚○○、甲○○所為之自白，並無出於強暴、脅迫、利
    誘、詐欺、疲勞訊問、違法羈押或其他不正之方法，亦非違
    反法定障礙事由經過期間不得訊問或告知義務之規定而為，
    依刑事訴訟法第156 條第1 項、第158 條之2 規定，應認其
    有證據能力。
  (二)丁○○等被害人於審判外之言詞陳述及卷內所引用文書等被
    告以外之人於審判外之書面陳述，依刑事訴訟法第273 條之
    2 規定排除同法第159 條第1 項之傳聞排除法則之適用，均
    有證據能力。
  (三)卷附照片係以機械方式留存之影像，無傳聞法則之適用，與
    本案具有關聯性，且上開物證經偵辦員警合法取得，具有證
    據能力。
二、認定犯罪事實之證據及理由：
    上揭犯罪事實，業據被告庚○○、甲○○於警詢、偵查及本
    院審理中坦承不諱，且互核相符，並經被害人丁○○、丙○○、己○○、乙○○、戊○○於警詢、偵查中證述明確，復
    有如附表一證據欄所示照片、車籍資料作業系統查詢表、贓
    物領據等在卷可為佐證。被告2 人之任意性自白均堪認與事
    實相符。本案事證明確，被告2 人犯行洵堪認定，均應依法
    論科。
三、論罪科刑：
  (一)被告庚○○於如附表一編號1 至3 及編號4 搶奪乙○○持有
    財物之行為，係犯刑法第325 條第1 項之搶奪罪；如附表一
    編號5 收受車牌號碼H6-528號贓車供己使用部分，係犯刑法
    第349 條第1 項收受贓物罪。被告甲○○如附表一編號2 、
    3 所示行為，係犯刑法第325 條第1 項之搶奪罪。被告庚○○就如附表一編號1 之犯行，與莊育景間；就如附表一編號
    2 、3 之犯行，與甲○○間，均有犯意聯絡及行為分擔，均
    為共同正犯。
  (二)被告庚○○先後4 次搶奪犯行；甲○○先後2 次搶奪犯行，
    時間緊接，方法相同，觸犯構成要件相同之罪，均為連續犯
    ，應依刑法第56條規定各論以一罪並加重其刑。又被告甲○○前因竊盜案件，經本院判處有期徒刑7 月確定，於90年1
    月27日縮刑期滿執行完畢等情，有台灣高等法院被告前案紀
    錄表附卷可稽，其於有期徒刑執行完畢後，5 年以內再犯
    本件有期徒刑以上之罪，為累犯，應依刑法第47條之規定加
    重其刑。被告庚○○非為搶奪之用而收受甲○○交付之贓車
    ，所犯連續搶奪罪與收受贓物罪，犯意各別，罪名不同，應
    分論併罰。
  (三)爰審酌被告2 人正值年輕，竟連續乘人不備公然掠取他人財
    物之手段、所為危害社會治安及侵害個人法益、被害人所受
    損害、及犯罪後坦承犯行態度良好等一切情狀，各量處如主
    文所示之刑，及就庚○○部分定應執行刑，以示懲儆。
四、據上論斷，應依刑事訴訟法第273 條之1 第1 項、第299 條
    第1 項前段，刑法第28條、第56條、第325 條第1 項、第34
    9 條第1 項、第47條、第51條第5 款，罰金罰鍰提高標準條
    例第1 條前段，判決如主文。
本案經檢察官邱曉華到庭執行職務
中    華    民    國    95    年    6     月    30    日
                  刑事第六庭法  官  蔡寶樺
以上正本證明與原本無異。
如不服本判決，應於判決送達後10日內向本院提出上訴狀（應附
繕本），上訴於臺灣高等法院。
                            書記官  王泰元
中    華    民    國    95    年    6     月    30    日
附錄本案論罪科刑法條：
中華民國刑法第349條
收受贓物者，處三年以下有期徒刑、拘役或五百元以下罰金。
搬運、寄藏、故買贓物或為牙保者，處五年以下有期徒刑、拘役
或科或併科一千元以下罰金。
因贓物變得之財物，以贓物論。
附表一：
┌─┬───┬──────┬───────────┬──────────┐
│編│行為人│  犯罪時間  │  犯  罪  方  法      │         證  據     │
│號│      │      地點  │                      │                    │
├─┼───┼──────┼───────────┼──────────┤
│1 │庚○○│94年8 月5 日│由莊育景駕騎車號不詳之│被告庚○○自白。  │
│  │莊育景│上午11時許，│機車在外把風，由庚○○│證人丁○○於警詢、│
│  │      │在桃園縣中壢│進入「奇珍銀樓」佯裝購│  偵查中證述。      │
│  │      │市○○路168 │買金飾，趁丁○○、陳雅│證人丁○○指認被告│
│  │      │號「奇珍銀樓│娜不及防備之際，搶奪陳│  照片。            │
│  │      │」          │昭仁所有之黃金項鍊1 條│現場照片。        │
│  │      │            │，得手後跑出店外由莊育│                    │
│  │      │            │景騎機車接應搭載逃逸。│                    │
│  │      │            │該黃金項鍊經變賣後由2 │                    │
│  │      │            │人朋分花用怠盡。      │                    │
├─┼───┼──────┼───────────┼──────────┤
│2 │庚○○│94年11月28日│由甲○○駕騎車號不詳之│被告庚○○、甲○○│
│  │甲○○│上午11時15分│機車在外把風，由庚○○│  自白。            │
│  │      │許          │進入「好運旺彩券行」佯│證人丙○○於警詢、│
│  │      │在桃園縣新屋│裝購買彩券，趁丙○○不│  偵查中證述。      │
│  │      │鄉頭洲村民族│及注意防備之際，搶奪邱│現場照片。        │
│  │      │路6 段665 號│彩霞持有之各式公益彩券│                    │
│  │      │「好運旺彩券│187 張，得手後跑出店外│                    │
│  │      │行」        │由甲○○騎機車接應搭載│                    │
│  │      │            │逃逸。上開彩券經對獎後│                    │
│  │      │            │，中獎之彩券經持向不詳│                    │
│  │      │            │彩券行兌換彩金花用怠盡│                    │
│  │      │            │；未中獎之彩券則丟棄滅│                    │
│  │      │            │失。                  │                    │
├─┼───┼──────┼───────────┼──────────┤
│3 │庚○○│94年12月26日│由甲○○駕騎車號不詳之│被告庚○○、甲○○│
│  │甲○○│下午1 時20分│機車在外把風，由庚○○│  自白。            │
│  │      │許；        │進入「詠公益彩券行」│證人己○○於警詢、│
│  │      │在桃園縣新屋│佯裝購買彩券，趁己○○│  偵查中證述。      │
│  │      │鄉○○路419 │不及注意防備之際，搶奪│現場照片。        │
│  │      │號「詠公益│彭泉詠所有約值新臺幣5 │                    │
│  │      │彩券行」    │萬元之各式公益彩券，得│                    │
│  │      │            │手後跑出店外由甲○○騎│                    │
│  │      │            │機車接應搭載逃逸。上開│                    │
│  │      │            │彩券經對獎後，將中獎之│                    │
│  │      │            │彩券持向不詳彩券行兌換│                    │
│  │      │            │彩金花用怠盡；未中獎之│                    │
│  │      │            │彩券則丟棄滅失。      │                    │
├─┼───┼──────┼───────────┼──────────┤
│4 │庚○○│94年12月28日│庚○○於94年12月28日中│被告庚○○自白。  │
│  │      │下午2 時30分│午1 時許在桃園縣中壢市│證人甲○○偵查中證│
│  │      │許；        │內壢地區收受甲○○竊取│  詞。              │
│  │      │在桃園縣中壢│之車牌號碼QH6- 528機車│證人乙○○於警詢、│
│  │      │市○○○路2 │後，獨自1 人騎至后站彩│  偵查中證述。      │
│  │      │段330 號「后│券行，佯裝購買彩券，趁│QH6- 528機車使用人│
│  │      │站彩券行」  │乙○○不及注意防備之際│  戊○○警詢、偵查中│
│  │      │            │，徒手搶奪乙○○放置櫃│  證述。            │
│  │      │            │檯前各式公益彩券計210 │車籍作業系統查料1 │
│  │      │            │張，得手後跑出店外欲騎│   紙。             │
│  │      │            │機車逃逸不慎滑倒，經古│機車贓物領據1 紙。│
│  │      │            │玉春與路人民眾合力逮捕│證人乙○○指認被告│
│  │      │            │，而查獲上情          │  照片。            │
│  │      │            │                      │現場照片。        │
└─┴───┴──────┴───────────┴──────────┘
附表二：
  ┌──┬──────────┬────────────┐
  │編號│   被  害  人       │    強  奪  財  物      │
  ├──┼──────────┼────────────┤
  │ 1  │「奇珍銀樓」        │黃金項鍊1 條、。        │
  │    │  丁○○            │                        │
  │    │                    │                        │
  ├──┼──────────┼────────────┤
  │ 2  │「好運旺彩券行」    │彩券幸運星30張、聚寶盆10│
  │    │  丙○○            │張、賽車高手70張、超級滿│
  │    │                    │貫40張及百萬支票37張。  │
  ├──┼──────────┼────────────┤
  │ 3  │「泉詠公益彩券行」  │彩券幸運星、賽車高手、超│
  │    │  己○○            │級滿貫、百萬支票及大富翁│
  │    │                    │，價值約5萬元。         │
  ├──┼──────────┼────────────┤
  │ 4  │「后站彩券行」      │彩券加碼周年慶39張、幸運│
  │    │  乙○○            │星89張、大富翁82張。    │
  └──┴──────────┴────────────┘


司法院資訊處製作；財團法人民間司法改革基金會備份。
